臺灣臺中地方法院臺中簡易庭小額民事判決
                                   110年度中小字第4609號
原      告  孫芊培  

被      告  孫民權  
上列當事人間請求損害賠償事件，於民國111年3月24日言詞辯論
終結，本院判決如下：
    主      文
原告之訴駁回。
訴訟費用新臺幣壹仟元由原告負擔。
    事實及理由
一、原告主張：原告於民國107年11月6日在臺中市○○區○○路○○○
    巷00號家裡靜養身體，被告因為孝親費與原告起爭執，被告
    先推原告再打原告，致原告肚子、右手、左腳和右手臂瘀青
    。爰依侵權法律關係請求被告賠償精神慰撫金新臺幣（下同
    ）8萬元，並聲明：被告應給付原告8萬元。
二、被告則以：原告去我父母房間吵父母，被告只是稍微推原告
    沒有打原告，原告沒有受傷等語置辯，答辯聲明：駁回原告
    之訴。
三、按因故意或過失，不法侵害他人之權利者，負損害賠償責任
    ，民法第184條第1項前段定有明文。依此項侵權行為之成立
    ，須行為人因故意過失不法侵害他人權利，亦即行為人須有
    不法行為，具備歸責性、違法性，且不法行為與損害間有因
    果關係，始能成立。次按當事人主張有利於己之事實者，就
    其事實有舉證之責任，民事訴訟法第277 條前段亦有明文。
    依此規定，主張侵權行為損害賠償請求權之人，對於侵權行
    為之成立要件應負舉證責任。又民事訴訟如係由原告主張權
    利者，應先由原告負舉證之責，若原告先不能舉證，以證實
    自己主張之事實為真實，則被告就其抗辯事實即令不能舉證
    ，或其所舉證據尚有疵累，亦應駁回原告之請求（最高法院
    17年上字第917號判例參照）。原告主張於前揭時、地遭被
    告毆打致傷，為被告否認，原告自應就其遭被告毆打致傷乙
    節舉證證明。原告提出臺灣臺中地方檢察署110年度偵字第2
    3475號、第33359號不起訴處分書，原告以原告與被告於110
    年4月6日在臺中市○○區○○○○○○巷00號居住因細故發生爭吵，
    被告徒手打原告右臉臉頰，致原告受有右上臂與右腳腳踝受
    傷，對於被告提出刑事傷害告訴，案經檢察官以罪證不足，
    而為被告不起訴處分，有該不起訴處分書在卷可參（見卷第
    63-66頁），原告提出刑事告訴指稱被告傷害之時間、地點
    ，與本件起訴主張被告侵權之時、地不合，難認與本案有關
    。此外，原告並未提出證據證明其確有於所稱時、地遭被告
    毆打成傷，不能遽認原告主張之事實為真正。
四、從而，原告依侵權行為之法律關係，請求被告給付8萬元元
    ，為無理由，應予駁回。
五、據上論結，本件原告之訴為無理由，依民事訴訟法第78條，
    判決如主文。
中　　華　　民　　國　　111 　年　　4 　　月　　14　　日
                  臺灣臺中地方法院臺中簡易庭
                                  法  官  熊祥雲
以上正本係照原本作成。
如不服本判決，應於送達後20日內，以判決違背法令為理由，向
本院提出上訴狀並表明上訴理由（上訴理由應表明一、原判決所
違背之法令及其具體內容；二、依訴訟資料可認為原判決有違背
法令之具體事實），如於本判決宣示後送達前提起上訴者，應於
判決送達後20日內補提上訴理由書（須附繕本）。如委任律師提
起上訴者，應一併繳納上訴審裁判費。
中　　華　　民　　國　　111 　年　　4 　　月　　14　　日
                                  書記官  王麗麗